ܕܡܟ,,pʿal,ethpʿel,paʿʿel,ethpaʿʿal,aphʿel,ettaphʿal
perfect,3MS,ܕܡܶܟ,´ܶܬܕܡܶܟ,ܕܰܡܶܟ,ܐܶܬܕܰܡܰܟ,ܐܰܕܡܶܟ,ܐܶܬܬܰܕܡܰܟ
perfect,3FS,ܕܶܡܟܰܬ,ܐܶܬܕܰܡܟܰܬ,ܕܰܡܟܰܬ,ܐܶܬܕܰܡܟܰܬ,ܐܰܕܡܟܰܬ,ܐܶܬܬܰܕܡܟܰܬ
perfect,2MS,ܕܡܶܟܬ,ܐܶܬܕܡܶܟܬ,ܕܰܡܶܟܬ,ܐܶܬܕܰܡܰܟܬ,ܐܰܕܡܶܟܬ,ܐܶܬܬܰܕܡܰܟܬ
perfect,2FS,ܕܡܶܟܬܝ,ܐܶܬܕܡܶܟܬܝ,ܕܰܡܶܟܬܝ,ܐܶܬܕܰܡܰܟܬܝ,ܐܰܕܡܶܟܬܝ,ܐܶܬܰܕܡܰܟܬܝ
perfect,1CS,ܕܶܡܟܶܬ,ܐܶܬܕܰܡܟܶܬ,ܕܰܡܟܶܬ,ܐܶܬܕܰܡܟܶܬ,ܐܰܕܡܟܶܬ,ܐܶܬܰܕܡܟܶܬ
perfect,3MP,ܕܡܶܟܘ,ܐܶܬܕܡܶܟܘ,ܕܰܡܶܟܘ,ܐܶܬܕܰܡܰܟܘ,ܐܰܕܡܶܟܘ,ܐܶܬܬܰܕܡܰܟܘ
perfect,3FP,ܕܡܶܟ̈ܝ,ܐܶܬܕܡܶܟ̈ܝ,ܕܰܡܶܟ̈ܝ,ܐܶܬܕܰܡܰܟ̈ܝ,ܐܰܕܡܶܟ̈ܝ,ܐܶܬܬܰܕܡܰܟ̈ܝ
perfect,2MP,ܕܡܶܟܬܽܘܢ,ܐܶܬܕܡܶܟܬܽܘܢ,ܕܰܡܶܟܬܽܘܢ,ܐܶܬܕܰܡܰܟܬܽܘܢ,ܐܰܕܡܶܟܬܽܘܢ,ܐܶܬܬܰܕܡܰܟܬܽܘܢ
perfect,2FP,ܕܡܶܟܬ̈ܶܝܢ,ܐܶܬܕܡܶܟ̈ܬܶܝܢ,ܕܰܡܶܟܬ̈ܶܝܢ,ܐܶܬܕܰܡܰܟ̈ܬܶܝܢ,ܐܰܕܡܶܟܬ̈ܶܝܢ,ܐܶܬܬܰܕܡܰܟ̈ܬܶܝܢ
perfect,1CP,ܕܡܶܟܢ,ܐܶܬܕܡܶܟܢ,ܕܰܡܶܟܢ,ܐܶܬܕܰܡܰܟܢ,ܐܰܕܡܶܟܢ,ܐܶܬܬܰܕܡܰܟܢ
imperfect,3MS,ܢܶܕܡܰܟ,ܢܶܬܕܡܶܟ,ܢܕܰܡܶܟ,ܢܶܬܕܰܡܰܟ,ܢܰܕܡܶܟ,ܢܶܬܬܰܕܡܰܟ
imperfect,3FS,ܬܶܕܡܰܟ,ܬܶܬܕܡܶܟ,ܬܕܰܡܶܟ,ܬܶܬܕܰܡܰܟ,ܬܰܕܡܶܟ,ܬܶܬܰܕܡܰܟܝ
imperfect,2MS,ܬܶܕܡܰܟ,ܬܶܬܕܡܶܟ,ܬܕܰܡܶܟ,ܬܶܬܕܰܡܰܟ,ܬܰܕܡܶܟ,ܬܶܬܰܕܡܰܟ
imperfect,2FS,ܬܶܕܡܟܺܝܢ,ܬܶܬܕܰܡܟܺܝܢ,ܬܕܰܡܟܺܝܢ,ܬܶܬܕܰܡܟܺܝܢ,ܬܰܕܡܟܺܝܢ,ܬܶܬܰܕܡܟܺܝܢ
imperfect,1CS,ܐܶܕܡܰܟ,ܐܶܬܕܡܶܟ,ܐܶܕܰܡܶܟ,ܐܶܬܕܰܡܰܟ,ܐܰܕܡܶܟ,ܐܶܬܬܰܕܡܰܟ
imperfect,3MP,ܢܶܕܡܟܽܘܢ,ܢܶܬܕܰܡܟܽܘܢ,ܢܕܰܡܟܽܘܢ,ܢܶܬܕܰܡܟܽܘܢ,ܢܰܕܡܟܽܘܢ,ܢܶܬܬܰܕܡܟܽܘܢ
imperfect,3FP,ܢܶܕ̈ܡܟܳܢ,ܢܶܬܕܰܡܟ̈ܳܢ,ܢܕܰܡܟ̈ܳܢ,ܢܶܬܕܰܡܟ̈ܳܢ,ܢܰܕܡܟ̈ܳܢ,ܢܶܬܬܰܕܡܟ̈ܳܢ
imperfect,2MP,ܬܶܕܡܟܽܘܢ,ܬܶܬܕܰܡܟܽܘܢ,ܬܕܰܡܟܽܘܢ,ܬܶܬܕܰܡܟܽܘܢ,ܬܰܕܡܟܽܘܢ,ܬܶܬܰܕܡܟܽܘܢ
imperfect,2FP,ܬܶܕ̈ܡܟܳܢ,ܬܶܬܕܰܡܟ̈ܳܢ,ܬܕܰܡܟ̈ܳܢ,ܬܶܬܕܰܡܟ̈ܳܢ,ܬܰܕܡܟ̈ܳܢ,ܬܶܬܰܕܡܟ̈ܳܢ
imperfect,1CP,ܢܶܕܡܰܟ,ܢܶܬܕܡܶܟ,ܢܕܰܡܶܟ,ܢܶܬܕܰܡܰܟ,ܢܰܕܡܶܟ,ܢܶܬܬܰܕܡܰܟ
imperative,MS,ܕܡܰܟ,ܐܶܬܕܰܡܟ,ܕܰܡܶܟ,ܐܶܬܕܰܡܰܟ,ܐܰܕܡܶܟ,ܐܶܬܬܰܕܡܰܟ
imperative,FS,ܕܡܰܟܝ,ܐܶܬܕܰܡܟܝ,ܕܰܡܶܟܝ,ܐܶܬܕܰܡܰܟܝ,ܐܰܕܡܶܟܝ,ܐܶܬܬܰܕܡܰܟܝ
imperative,MP,ܕܡܰܟܘ,ܐܶܬܕܰܡܟܘ,ܕܰܡܶܟܘ,ܐܶܬܕܰܡܰܟܘ,ܐܰܕܡܶܟܘ,ܐܶܬܬܰܕܡܰܟܘ
imperative,FP,ܕܡܰܟ̈ܝ,ܐܶܬܕܰܡܟ̈ܝ,ܕܰܡܶܟ̈ܝ,ܐܶܬܕܰܡܰܟ̈ܝ,ܐܰܕܡܶܟ̈ܝ,ܐܶܬܬܰܕܡܰܟ̈ܝ
active-participle,MS,ܕܳܡܶܟ,ܡܶܬܕܡܶܟ,ܡܕܰܡܶܟ,ܡܶܬܕܰܡܰܟ,ܡܰܕܡܶܟ,ܡܶܬܬܰܕܡܰܟ
active-participle,FS,ܕܳܡܟܳܐ,ܡܶܬܕܰܡܟܳܐ,ܡܕܰܡܟܳܐ,ܡܶܬܕܰܡܟܳܐ,ܡܰܕܡܟܳܐ,ܡܶܬܬܰܕܡܟܳܐ
active-participle,MP,ܕܳܡܟܺܝܢ,ܡܶܬܕܰܡܟܺܝܢ,ܡܕܰܡܟܺܝܢ,ܡܶܬܕܰܡܟܺܝܢ,ܡܰܕܡܟܺܝܢ,ܡܶܬܬܰܕܡܟܺܝܢ
active-participle,FP,ܕܳܡ̈ܟܳܢ,ܡܶܬܕܰܡ̈ܟܳܢ,ܡܕܰܡ̈ܟܳܢ,ܡܶܬܕܰܡܟ̈ܳܢ,ܡܰܕܡܟ̈ܳܢ,ܡܶܬܬܰܕܡܟ̈ܳܢ
passive-participle,MS,ܕܡܺܝܟ,,ܡܕܰܡܰܟ,,ܡܰܕܡܰܟ,
passive-participle,FS,ܕܡܺܝܟܳܐ,,ܡܕܰܡܟܳܐ,,ܡܰܕܡܟܳܐ,
passive-participle,MP,ܕܡܺܝܟܺܝܢ,,ܡܕܰܡܟܺܝܢ,,ܡܰܕܡܟܺܝܢ,
passive-participle,FP,ܕܡܺܝ̈ܟܳܢ,,ܡܕܰܡ̈ܟܳܢ,,ܡܰܕܡ̈ܟܳܢ,
infinitive,,ܡܶܕܡܰܟ,ܡܶܬܕܡܳܟܽܘ,ܡܕܰܡܳܟܽܘ,ܡܶܬܕܰܡܳܟܽܘ,ܡܰܕܡܳܟܽܘ,ܡܶܬܬܰܕܡܳܟܽܘ